# 理财产品的问题

提问人：lxspw7 时间：2017-01-10 09:33:29
陈版！由于公司购买的理财产品为活期化理财，放入了其他货币资金视作为现金等价物，现在要对出具的审计报告做调整，重分类到其他流动资产，那现金流量表要不要改啊？

回答人：chenyiwei
一般理财产品至少都是不保息的，因此不满足现金等价物认定中“易于转换为已知金额现金”的条件；且通常流动性不强，所以不满足认定为现金等价物的条件。原先将其作为现金等价物的处理是不恰当的，建议一并更正。